---
title: "Quantitative Finance"
subtitle: "Exo: Pricing under Historical Distributions"
author: "Patrick Hénaff"
date: "Version: `r format(Sys.Date(), '%d %b %Y')`"

output:
  bookdown::pdf_document2:
    keep_tex: no
    fig_caption: yes
    latex_engine: pdflatex
csl: ../apa.csl
geometry: margin=1in
bibliography: ../library.bib
email: pa.henaff@gmail.com
fontfamily: mathpazo
fontsize: 11pt
header-includes:
  - \linespread{1.05}
  - \usepackage[utf8]{inputenc}
  - \usepackage{pgfplots}
  - \usepackage{tikz}
  - \usetikzlibrary{shapes}
  - \usetikzlibrary{external}
  - \usepgfplotslibrary{external}
  - \usepackage[ruled, vlined, linesnumbered]{algorithm2e}
  - \usepackage[utf8]{inputenc}
---

```{r folder-tools, include=TRUE, echo=FALSE}
get.src.folder <- function() {
  path.expand("../GP/src")
}
get.data.folder <- function() {
  path.expand("../GP/data")
}
```

```{r setup-utils, include=FALSE}
source(file.path(get.src.folder(), 'OptionUtils.R'))
source(file.path(get.src.folder(), 'utils.R'))
source(file.path(get.src.folder(), 'FileUtils.R'))
```

```{r, warning=FALSE, message=FALSE}
library(lubridate)
library(fOptions)
library(kableExtra)
library(ggplot2)
library(stats)
library(nleqslv)
library(reshape)
```










```{r}
zc = 0.11
r0 = 0.10
beta = 0.19
dt = 1

func_to_solve <- function(x) {
  r_u = x[1]
  r_d = x[2]
  
  p_u = 100 / (1 + r_u)
  p_d = 100 / (1 + r_d)
  
  sys_val = numeric(2)
  
  sys_val[1] = 0.5 * (p_u + p_d) / (1 + r0) - 100 / (1 + zc)^2
  sys_val[2] = 0.5 * log(r_u / r_d) - beta * sqrt(dt)
  
  return(sys_val)
}

res = nleqslv(as.vector(c(0.05, 0.05)), func_to_solve)
res$x

```






















Dans cet exercice, on teste la méthode Derman-Zou pour ajuster et rendre risque-neutre une distribution empirique. Utiliser l'algorithme contenu dans la note de cours pour calculer les $q_i$.


## Construction de la distribution empirique

Sélectionner une série du SBF120 et générer 500 scénarios de rendement moyen sur 3 mois.
En effectuant un tirage avec remise dans la serie des rendements quotidiens.

- Afficher la distribution empirique.

- Calculer l'espérance de rendement et la volatilité.

```{r}
ts.ac <- get.ts(folder="SBF120", ticker="ac.pa")
nb.samples <- 500
nb.months <- 3
nb.days <- 22
boot.samples <- matrix(sample(ts.ac, size=nb.samples*nb.days*nb.months, replace=TRUE), nb.samples, nb.days*nb.months)
quarterly.means <- apply(boot.samples,1,sum)
adj = 1
eps <- .2 * diff(range(quarterly.means))
dens <- density(quarterly.means, adjust = adj, from=min(quarterly.means)-eps, to=max(quarterly.means)+eps,
                n=500)
dens <- data.frame(x=dens$x, y=dens$y)
```

```{r}
ggplot(data=data.frame(x=quarterly.means), aes(x)) + 
    geom_density(adjust=adj, colour="blue", alpha=0.7) +
    geom_line(data=dens, aes(x=x, y=cumsum(y)/sum(y)), linewidth=0.7, colour='grey30') +
    stat_ecdf(colour="red", linewidth=0.6, alpha=0.6) +
    theme_classic() + xlab("3M return")
```



## Nouvelle information

Le taux sans risque est 2%. Le spot est $S_0 = 100$.   Incorporer les informations suivantes et observez à chaque fois l'effet sur la distribution ajustée.

1. Le straddle ATM est valorisé avec la volatilité empirique.

```{r}
S.0 <- 100
K <- 100
TTM = 3/12
r = .02
sigma = .3
riskfree.df <- exp(-r*TTM)
s <- GBSOption(TypeFlag="c", S=S.0, X=K,Time=TTM, r=r, b=r, sigma=sigma)@price +
  GBSOption(TypeFlag="p", S=S.0, X=K,Time=TTM, r=r, b=r, sigma=sigma)@price
```


2. Le call 110 a une volatilité implicite égale à la volatilité empirique + 1%

3. Le call 85 a une volatilité implicite égale à la volatilité empirique + 0.5%

## Smile

Calculez les volatilité implicites pour les strikes de 80 à 120 et tracer la courbe du smile.

