---
title: "Finance Quantitative"
subtitle: "Exercice Vanna-Volga"
author: Patrick Hénaff
date: "Version: `r format(Sys.Date(), '%d %b %Y')`"
output:
  pdf_document:
    keep_tex: false
    fig_caption: yes
    latex_engine: pdflatex
geometry: margin=1in

header-includes:
  - \usepackage[utf8]{inputenc}
  - \usepackage{eurosym}
---

```{r setup, include=FALSE}
knitr::opts_chunk$set(echo = FALSE)
```

```{r load-libraries, include=FALSE, echo=TRUE}
library(fOptions)
```

Dans cet exercice, on va construire les instruments de référence traditionnels de la méthode Vanna-Volga, et tenter de justifier le choix faits par les praticiens, en particulier sur le marché des changes.

# Les données de marché

```{r, echo=TRUE}
  T <- 1
  S.0 <- 100
  r <- 0
  d <- 0
  b <- r-d
  sigma <- 30/100
  X <- 110.50
```

On dispose d'une fonction qui permet de déterminer le smile et fonction du strike:

```{r, echo=TRUE}
  # smile function
  smile <- function(X) (-(0/20)*(X-S.0) + (1/300)*(X-S.0)^2)/100
```


# Les instruments de référence
  
On se propose de calculer les charactéristiques des trois instruments de référence:

- un straddle à l'argent
- un risk-reversal à 25 $\Delta$ en valeur absolue
- un butterfly vega-neutre.

## Straddle

Par définition, le Straddle est valorisé à la volatilité BS.
Ecrire une fonction qui calcule la valeur du straddle en fonction du sous-jacent et de la volatilité.

```{r}
straddle <- function(spot, vol) {
  
  c = GBSOption("c", spot, S.0, T, r, b, vol)@price
  p = GBSOption("p", spot, S.0, T, r, b, vol)@price
  return (c+p)
}
```


## Risk reversal

- Calculer le strike d'un call et d'un put ayant un $\Delta$ de .25 en valeur absolue.
- Ecrire une fonction qui calcule la valeur du risk-reversal en fonction du sous-jacent et de la volatilité.

```{r}

f_root_call <- function(K, vol) {
  GBSGreeks("delta", 'c', S.0, K, T, r, b, vol) - 0.25
}

f_root_put <- function(K, vol) {
  GBSGreeks("delta", 'p', S.0, K, T, r, b, vol) + 0.25
}

strike_call = uniroot(function(K) f_root_call(K, sigma), c(0, 200))$root
strike_put = uniroot(function(K) f_root_put(K, sigma), c(0, 200))$root
print(strike_call)
print(strike_put)
```

```{r}

risk_reversal <- function(spot, vol) {
  
  c = GBSOption("c", spot, strike_call, T, r, b, vol)@price
  p = GBSOption("p", spot, strike_put, T, r, b, vol)@price
  return (p - c)
}
```


## Butterfly

Le butterfly est un portefeuille d'options:

$$
\beta (C(S_0, \sigma) + P(S_0, \sigma)) - S(S_0, \sigma)
$$
avec: $C$: call .25 $\Delta$, $P$: put .25 $\Delta$, $S$: ATM straddle.

- Calculer $\beta$ pour être vega-neutre
- Ecrire une fonction qui calcule la valeur du butterfly en fonction du sous-jacent et de la volatilité.


```{r}

f_root_beta <- function(beta, spot, vol) {
  
  vega_c = GBSGreeks("vega", 'c', spot, strike_call, T, r, b, vol)
  vega_p = GBSGreeks("vega", 'p', spot, strike_put, T, r, b, vol)
  
  vega_c_strad = GBSGreeks("vega", 'c', spot, S.0, T, r, b, vol)
  vega_p_strad = GBSGreeks("vega", 'c', spot, S.0, T, r, b, vol)
  
  return (beta * (vega_c + vega_p) - (vega_c_strad + vega_p_strad))
}

beta_val = uniroot(function(beta) f_root_beta(beta, S.0, sigma), c(-10, 10))$root
print(beta_val)
```

```{r}

butterfly <- function(spot, vol) {
  
  c = GBSOption("c", spot, strike_call, T, r, b, vol)@price
  p = GBSOption("p", spot, strike_put, T, r, b, vol)@price
  strad = straddle(spot, vol)
  
  return (beta_val * (c + p) - strad)
}
```



## Indicateurs de risque

Calculez les indicateurs de risque vega, vanna, volga pour ces trois instruments:

- Vega: $\partial P / \partial \sigma$

- Vanna: $\partial Vega / \partial S$

- Volga: $\partial Vega / \partial sigma$

Construire la matrice des indicateurs ci-dessus pour les trois instruments de couverture (Straddle, Risk Riversal, Butterfly) et observer la structure de la matrice. Montrer comment cette structure permet 
un calcul approximatif de la couverture VV.

```{r}

```


